【裁判字號】    97,訴,3666
【裁判日期】    970930
【裁判案由】    毒品危害防制條例
【裁判全文】
臺灣板橋地方法院刑事判決              97年度訴字第3666號
公  訴  人  臺灣板橋地方法院檢察署檢察官
被      告  甲○○
                    （現於臺灣高雄女子監獄另案執行）
上列被告因毒品危害防制條例案件，經檢察官提起公訴（97年度
毒偵字第6666號），於本院準備程序進行中，被告就被訴之事實
為有罪陳述，經告知被告簡式審判程序之旨，並聽取當事人之意
見後，裁定進行簡式審判程序判決如下：
    主  文
甲○○施用第一級毒品，處有期徒刑拾月。
    事  實
一、甲○○前因施用案件，經台灣桃園地方法院以89年度毒聲字
    第6049號裁定送勒戒處所觀察、勒戒後，因認無繼續施用毒
    品之傾向，於民國89年10月19日執行完畢而釋放，並由臺灣
    桃園地方法院檢察署檢察官以89年度毒偵字第5124號為不起
    訴處分確定。然於上開觀察勒戒執行完畢後5 年內，其又因
    ：(1)施用毒品案件，經臺灣桃園地方法院以93年度簡字第56
    4 號判處有期徒刑6 月、4 月，並定應執行有期徒刑8 月確
    定；(2)後再因施用毒品案件，於94年9 月26日經同法院94年
    度訴字第1319號判決有期徒刑8 月、4 月確定；(3)亦因贓物
    案件，94年10月11日經同法院94年度桃檢字第1284號判處拘
    役40日確定；(4)復因竊盜案件，於95年3 月20日經同法院以
    95年度易字第96號判決有期徒刑8 月確定；(5)又因恐嚇案件
    ，經台灣高雄地方法院於95年8 月21日判決有期徒刑3 月確
    定，上開(2)(4)(5)等4 罪，經台灣高雄地方法院以96年度聲減
    字第2883號分別裁定減刑為4 月、2 月、4 月、1 月又15日
    ，並定應執行刑為有期徒刑9 月又15日，經接續上開(1)部分
    而為執行後，於96年6 月30日縮短刑期，經與前開(3)贓物案
    件所處拘役40日接續執行，而於96月8 月10 日 縮短刑期假
    釋付保護管束出監；(6)然於假釋期間內之97年1 月22日再因
    施用毒品案件，經台灣桃園地方法院以97年度桃簡字第1179
    號判決有期徒刑5 月，並於97年4 月30日確定（本案不構成
    累犯，此詳後敘）。
二、詎甲○○猶不知悛悔，再基於施用第一級毒品海洛因（下均
    稱海洛因）之犯意，於前開有期徒刑執行完畢後之5 年以內
    ，於97年6 月14日晚間某時，在其男友位於台北縣土城市○
    ○路○ 段207 巷2 弄6 號2 樓之住處內，以將海洛因摻水放
    入針筒後注入體內之方式施用海洛因1 次，嗣於隔日即6 月
    15日22時許因另案通緝為警查獲，經警將對甲○○所採集之
    尿液送驗結果後，係呈鴉片類陽性反應，而查悉上情。
三、案經臺北縣政府警察局板橋分局報告台灣板橋地方法院檢察
    署檢察官偵查起訴。
    理  由
一、按除被告所犯為死刑、無期徒刑、最輕本刑為3 年以上有期
    徒刑之罪或高等法院管轄第一審案件者外，於第一次審判期
    日前之準備程序進行中，被告先就被訴事實為有罪之陳述時
    ，審判長得告知被告簡式審判程序之旨，並聽取當事人、代
    理人、辯護人及輔佐人之意見後，裁定進行簡式審判程序，
    刑事訴訟法第273 條之1 第1 項定有明文。經核本件被告所
    犯係死刑、無期徒刑、最輕本刑為3 年以上有期徒刑以外之
    罪，其於準備程序中就被訴事實為有罪之陳述，經法官告知
    簡式審判程序之旨，並聽取公訴人、被告之意見後，本院爰
    依首揭規定，合議裁定由受命法官獨任進行簡式審判程序，
    合先敘明。
二、上揭事實，業據被告甲○○於本院審理中坦承不諱，且被告
    為警查獲後所採集之尿液，經送臺灣檢驗科技股份有限公司
    以EIA 酵素免疫分析法初步檢驗，再以GC/MS 氣相層析質譜
    儀法確認檢驗結果，呈現鴉片類（海洛因）陽性之反應乙節
    ，有該公司97年7 月2 日編號CH/2008/60489 號濫用藥物檢
    驗報告、被移送者姓名及代碼對照表各1 紙附卷可稽（見偵
    查卷第6 、7 頁），堪信其自白與事實相符。又被告前因施
    用案件，經台灣桃園地方法院以89年度毒聲字第6049號裁定
    送勒戒處所觀察、勒戒後，因認無繼續施用毒品之傾向，於
    89年10月19日執行完畢而釋放，並由臺灣桃園地方法院檢察
    署檢察官以89年度毒偵字第5124號為不起訴處分確定。然其
    於上開觀察勒戒執行完畢後五年內，又因施用毒品案件，經
    臺灣桃園地方法院以93年度簡字第564 號判處有期徒刑6 月
    、4 月，並定應執行有期徒刑8 月確定；再因施用毒品案件
    ，於94年9 月26日經同法院94年度訴字第1319號判決有期徒
    刑8 月、4 月確定；繼因施用毒品案件，經同法院以97年度
    桃簡字第1179號判決有期徒刑5 月，並於97年4 月30日確定
    乙節，有臺灣高等法院被告前案紀錄表1 份在卷可參，按修
    正後之毒品危害防制條例就施用毒品者，僅於「初犯」及「
    5 年後再犯」二種情形，設有追訴條件之限制，即須於初犯
    經觀察、勒戒或強制戒治釋放後，5 年內均無施用毒品之行
    為，始能認其前所實施之觀察、勒戒或強制戒治已足遮斷毒
    癮，而得於5 年後再犯時，再予適用初犯之規定，重行觀察
    、勒戒等程序。倘5 年內已經再犯，被依法追訴處罰，縱其
    第3 次（或第3 次以上）施用毒品之時間在初犯釋放5 年以
    後，即與「5 年後再犯」之情形有別，自無再經觀察、勒戒
    及強制戒治之必要，應得逕行追訴處罰，最高法院95年度臺
    非字第59號、95年度臺非字第65號判決意旨可資參照。查被
    告於89年8 月19日觀察、勒戒執行完畢釋放後，迄今雖已逾
    5 年，但其中被告已有數次因施用毒品之犯行經法院判刑確
    定，業於前述，是本次犯行核非5 年後再犯之情形，依前開
    說明，自無重行觀察、勒戒程序之必要，應依法逕行論處。
三、核被告甲○○所為，係犯毒品危害防制條例第10條第1 項之
    施用第一級毒品罪。被告施用前後持有第一級毒品之犯行，
    為施用之高度行為所吸收，不另論罪。又被告前因：(1)施用
    毒品案件，經臺灣桃園地方法院以93年度簡字第564 號判處
    有期徒刑6 月、4 月，並定應執行有期徒刑8 月確定；(2)再
    因施用毒品案件，於94年9 月26日經同法院94年度訴字第13
    19號判決有期徒刑8 月、4 月確定；(3)亦因贓物案件，94年
    10月11日經同法院94年度桃檢字第1284號判處拘役40日確定
    ；(4)復因竊盜案件，於95年3 月20日經同法院以95年度易字
    第96號判決有期徒刑8 月確定；(5)又因恐嚇，經台灣高雄地
    方法院於95年8 月21日判決有期徒刑3 月確定，上開(2)(4)(5)
    等4 罪，經台灣高雄地方法院以96年度聲減字第2883號分別
    裁定減刑為4 月、2 月、4 月、1 月又15日，並定應執行刑
    為有期徒刑9 月又15日，經接續上開(1)部分而為執行後，於
    96年6 月30日縮短刑期，再與前開(3)贓物案件所處拘役40日
    接續執行，而於96月8 月10日縮短刑期假釋出監併付保護管
    束，原保護管束期滿時間為97年3 月19日等情，固有台灣高
    等法院被告前案紀錄表可稽。然按假釋中因故意更犯罪，受
    有期徒刑以上刑之宣告者，於判決確定後六月以內，撤銷其
    假釋，但假釋期滿逾三年者，不在此限；又被告於假釋中故
    意更犯罪，如經有期徒刑以上之宣告即得為撤銷假釋之原因
    ，不適用累犯之規定，此觀諸刑法第47條、第78條之規定自
    明。查本件被告於上開假釋期間內之97年1 月22日已再因施
    用毒品案件，經台灣桃園地方法院以97年度桃簡字第1179號
    判決有期徒刑5 月，並於97年4 月30日確定；另於97 年3月
    19日亦因施用毒品案件，經本院以97年度訴字第27 05 號判
    決有期徒刑9 月、5 月，應執行有期徒刑1 年，迄今尚未確
    定，亦有臺灣高等法院被告前案紀錄表及刑事判決書附卷可
    憑，從而被告上揭假釋雖迄今尚未經撤銷，但在本件審理中
    ，由卷內之資料既可知被告於假釋中更為犯罪，且經本院為
    有期徒刑以上之宣告，迄今前述各揭判決均尚未確定已超過
    6 月，假釋期滿亦無超過3 年，即有合理之懷疑足以認定嗣
    後可為有期徒刑以上之宣告而撤銷假釋，是以為保障被告之
    權益，自不宜先為累犯之認定為妥宜（最高法院85年度台非
    字第391 號裁判、臺灣高法院暨所屬法院92年度法律座談會
    刑事類提案第3 號法律問題亦採相同見解可資參照），公訴
    意旨認被告本件之犯行應論以累犯，尚有未合。爰審酌被告
    前已有多次施用毒品之犯行，顯無視於毒品對於自身健康之
    戕害及國家對於杜絕毒品犯罪之禁令，惟考量施用毒品者均
    具有相當程度之生理成癮性及心理依賴性，戒除不易，且犯
    罪心態與一般刑事犯罪之本質不同，非難性較低，暨衡以其
    施用毒品之動機、犯罪後坦承犯行之態度、自承有一名子女
    需扶養等一切情狀，量處如主文所示之刑，以資懲儆。
據上論斷，應依刑事訴訟法第273 條之1 第1 項、第299 條第1
項前段，毒品危害防制條例第10條第1 項，判決如主文。
本案經檢察官江祐丞到庭執行職務。
中    華    民    國    97    年    9     月    30    日
                  刑事第十八庭  法  官  邱景芬
以上正本證明與原本無異
如不服本判決應於送達後10日內向本院提出上訴狀
                                書記官  曾千庭
中    華    民    國    97    年    10    月    1     日
附錄本案論罪科刑法條全文
毒品危害防制條例第10條
施用第一級毒品者，處 6 月以上 5 年以下有期徒刑。
施用第二級毒品者，處 3 年以下有期徒刑。


司法院資訊處製作；財團法人民間司法改革基金會備份。
